# 冲减费用和转营业外收入的区别

提问人：zzjing 时间：2016-12-15 23:23:15
1 企业以前年度计提的一部分物流费，借：费用，贷：其他应付款，本年度和对方往来核对中发现对方并没有对本单位的应收款项，此种情况是否可以在本期直接冲减费用，还是要转入营业外收入，我认为这种类似于收入和存货暂估的处理，在下月开票时，将上月的暂估金额冲销，再按开票金额入账，所以我认为冲减费用相对合理 2 如果对方也挂了本单位的应收款项，但后期由于其他原因放弃此债权时，这种情况是记入营业外收入

回答人：chenyiwei
1 、对于单方挂账情形，首先检查本方的会计处理是否存在差错，如有差错，按差错更正处理；如无差错，对方放弃的，转入营业外收入。 2 、对方放弃对本企业债权的，在排除权益性交易因素后，转入营业外收入。